Images des répertoires du notaire Alexandre Mathelat de Bourbevelle pour l'étude XXII
Archives nationales de France
Images des répertoires du notaire Alexandre Mathelat de Bourbevelle pour l'étude XXII
6 juin 1818 - 26 avril 1821
MC/RE/XXII/15 - MC/RE/XXII/16
Mathelat de Bourbevelle, Alexandre; Etude XXII
2 registres
Archives nationales de France
Minutes et répertoires: la loi 2008-696 du 15 juillet 2008 relative aux archives a fixé à 75 ans à compter de la date de l'acte, ou à 25 ans à compter de la date du décès de l'intéressé si ce délai est plus bref, le délai de communication des minutes et répertoires des notaires; ce délai est porté à 100 ans à compter de la date de l'acte si le document se rapporte à un mineur (code du Patrimoine, articles L213-2, 4e d et 5e).
Autres documents de l'étude (dossiers de clients, comptabilité...): s'agissant d'archives privées, ces documents sont communicables selon les modalités fixées par le déposant ou le donateur.
Certains documents ne sont pas accessibles sous leur forme originale en raison de leur mauvais état de conservation.
Registres entrés aux Archives nationales en 1956.
Images des répertoires de l’étude XXII
Archives de l'étude XXII
répertoire d'officier public ministériel
- Répertoire chronologique pour la période du 6 juin 1818 au 31 août 1820, 6 juin 1818 - 31 août 1820; MC/RE/XXII/15; Le répertoire comporte 130 feuillets et fait partie d'un registre de 218 feuillets de papier manuscrits, hauteur 35 cm x largeur 24 cm, composé de cahiers foliotés par le notaire. Le registre est en bon état mais la reliure est détachée; les ff° 99, 127, 142, 150 sont déchirés; aux ff° 173 à 176 se trouve un "Extrait du registre du greffe..."
  Le registre contient aussi le répertoire du notaire Edme Camusat pour la période du 8 mai 1816 au 6 juin 1818.
  Le répertoire contient les informations suivantes: 1. le n° de l'acte dans l'année; 2. date du jour; 3. nature de l'acte passé en brevet; 4. nature de l'acte passé en minute; 5. nom, prénom, domicile des parties, indication sur la situation et les prix des biens; 6. date d'enregistrement de l'acte; 7. droits d'enregistrement.
  A la fin du répertoire se trouve une table alphabétique des noms de clients.
  Attention: seuls les actes passés en minute sont conservés; les actes mentionnés dans le répertoire comme passés en simple brevet (colonne 3) ne sont pas conservés par les notaires et ne sont donc pas versés au Minutier (ils sont remis aux clients).
  répertoire
  - Liste chronologique des actes pour la période du 6 juin au 30 décembre 1818, 6 juin - 30 décembre 1818; 89 v°-118 r°; 29 feuillets
  - Liste chronologique des actes pour la période du 4 janvier au 30 décembre 1819, 4 janvier - 30 décembre 1819; 118 v°-168 r°; 50 feuillets
    - du 4 janvier au 30 juin 1819, 4 janvier - 30 juin 1819; 118 v°-147 v°; 29 feuillets
    - du 1 juillet au 30 décembre 1819, 1 juillet - 30 décembre 1819; 147 v°-168 r°; 21 feuillets
  - Liste chronologique des actes pour la période du 3 janvier au 31 août 1820, 3 janvier - 31 août 1820; 168 v°-194 v°; 26 feuillets
  - Table alphabétique des noms de clients pour la période du 8 mai 1816 au 31 août 1820, 8 mai 1816 - 31 août 1820; 195 r°-218 v°; 26 feuillets
- Répertoire chronologique pour la période du 31 août 1820 au 26 avril 1821, 31 août 1820 - 26 avril 1821; MC/RE/XXII/16; Le répertoire comporte 21 feuillets et fait partie d'un registre de 257 feuillets de papier manuscrits, hauteur 35 cm x largeur 24 cm, composé de cahiers foliotés par le notaire. Le registre est en bon état. Le ff°17 est déchiré; au ff° 16, se trouve un "Extrait du registre du greffe...".
  Le registre contient aussi le répertoire du notaire Laurent Cotelle pour la période du 28 avril 1821 au 4 avril 1825.
  - Liste chronologique des actes pour la période du 31 août au 29 décembre 1820, 31 août - 29 décembre 1820; 1 r°-11 v°; 11 feuillets
  - Liste chronologique des actes pour la période du 1er janvier au 26 avril 1821, 1er janvier - 26 avril 1821; 11 v°-21 v°; 10 feuillets
  - Table alphabétique des noms de clients pour la période du 31 août 1820 au 26 avril 1821, 31 août 1820 - 26 avril 1821; 218 r°-257 r°; 39 feuillets